【裁判字號】    89,重訴,25
【裁判日期】    900525
【裁判案由】    違反槍砲彈藥刀械管制條例
【裁判全文】
臺灣臺北地方法院刑事判決                          八十九年度重訴字第二五號
    公  訴  人  臺灣臺北地方法院檢察署檢察官
    被      告  丙○○
    指定辯護人  本院公設辯護人  己○○
右列被告因違反槍砲彈藥刀械管制條例等案件，經檢察官提起公訴（八十九年度偵字
第一六六六０號），本院判決如左：
      主  文
丙○○未經許可持有手槍，累犯，處有期徒刑伍年陸月，併科罰金新台幣拾萬元，罰
金如易服勞役，以銀元參佰元（即新台幣玖佰元）折算壹日，並應於刑之執行完畢或
赦免後令入勞動場所強制工作參年，扣案之奧地利ＧＬＯＣＫ廠製１９型制式口徑９
ＭＭ半自動手槍壹枝（含彈匣壹個，槍號為ＢＴＥ４０５，槍枝管制編號00000
00000號）及制式口徑９ＭＭ半自動手槍子彈肆顆均沒收；又共同未經許可持有
可發射子彈具有殺傷力之改造玩具手槍，累犯，處有期徒刑壹年貳月，併科罰金新台
幣伍萬元，罰金如易服勞役，以銀元參佰元（即新台幣玖佰元）折算壹日，扣案之仿
奧地利ＧＬＯＣＫ廠半自動手槍製造之改造玩具手槍貳枝（含彈匣貳個，槍枝管制編
號0000000000─六０號）均沒收；又連續以加害生命、身體、財產之事，
恐嚇他人，致生危害於安全，累犯，處有期徒刑捌月。應執行有期徒刑柒年，併科罰
金新台幣拾肆萬元，罰金如易服勞役，以銀元參佰元（即新台幣玖佰元）折算壹日，
並應於刑之執行完畢或赦免後令入勞動場所強制工作參年，扣案之奧地利ＧＬＯＣＫ
廠製１９型制式口徑９ＭＭ半自動手槍壹枝（含彈匣壹個，槍號為ＢＴＥ４０５，槍
枝管制編號0000000000號）、制式口徑９ＭＭ半自動手槍子彈肆顆及仿奧
地利ＧＬＯＣＫ廠半自動手槍製造之改造玩具手槍貳枝（含彈匣貳個，槍枝管制編號
0000000000─六０號）均沒收。
      事  實
一、丙○○（原名吳有丁，於民國八十八年四月二十一日更名）前曾於八十一年間因
    槍砲、恐嚇等案件，經本院分別於八十一年十一月二日、同年十一月十七日，各
    判處有期徒刑為七月、一年確定，又於八十一年間因藥事法案件，經台灣高等法
    院於八十二年九月二十九日更一審判處有期徒刑七月確定，嗣經台灣高等法院將
    前開三罪定應執行刑為一年十月。丙○○又於八十二年間因詐欺案件，經台灣板
    橋地方法院判處有期徒刑五月，並經台灣高等法院於八十二年十一月五日駁回上
    訴確定，又於八十三年間因槍砲案件，經台灣板橋地方法院於八十三年五月十九
    日判處有期徒刑七月，先後接續前開定應執行刑部分執行至八十四年十一月九日
    縮刑假釋期滿。
二、丙○○（綽號烏秋）明知未經許可，不得持有槍、彈，竟於八十九年五月下旬某
    日，在新竹縣湖口鄉和興村所經營之「逍遙谷啤酒屋」（按該處無門牌），以新
    台幣（下同）二十五萬元代價，向姓名、年籍不詳綽號「阿志」之成年男子購買
    具有殺傷力之奧地利ＧＬＯＣＫ廠製１９型制式口徑９ＭＭ半自動手槍一枝（槍
    號為ＢＴＥ４０５，槍枝管制編號0000000000號，下稱制式手槍）及
    制式口徑９ＭＭ半自動手槍子彈九顆（下稱制式子彈），未經許可而非法持有。
    又於同年六月間某日，在前開「逍遙谷啤酒屋」，另基於共同持有之犯意，收受
    甲○○暫交其保管具有殺傷力之仿奧地利ＧＬＯＣＫ廠半自動手槍製造之改造玩
    具手槍二枝（下稱改造玩具手槍，槍枝管制編號0000000000─六０號
    ），未經許可而非法持有。
三、丙○○於八十九年七月十三日，陪同連國文之妻林寶琴至位於台北市松山區○○○路○段二八五號「福爾摩莎理容院」，尋求該店負責人庚○○資助連國文訴訟
    費用，經庚○○允諾盡力協助後離去，同年七月十五日丙○○隻身前來，卻只收
    到庚○○託該店少爺轉交二萬元，心生不滿當場退回二萬元，憤而離去，竟萌恐
    嚇危害安全之概括犯意（起訴書誤繕為恐嚇取財），於翌日（即十六日）下午一
    時許，攜帶前開制式手槍一枝及制式子彈九顆，至「福爾摩莎理容院」內，朝大
    廳天花板連開兩槍後迅而離去，途中將制式手槍一枝藏放在台北松山火車站前站
    南側殘障廁所之馬桶水槽內，將剩餘制式子彈退出隨身攜帶，再搭火車南下新竹
    躲藏，並於同年七月下旬某日，復承前恐嚇危害安全之概括犯意，再數度打電話
    至「福爾摩莎理容院」，揚言：「你們把店收起來！否則會不定時、不定地過去
    開槍！」等加害生命、身體、財產之語恐嚇，致生危害於該理容院員工安全（起
    訴書誤繕為要求該理容院交出七十萬元）。嗣於同年八月二十三日下午四時三十
    分，經警持臺灣新竹地方法院檢察署檢察官搜索票，在新竹縣新豐鄉鳳坑村坑子
    口六一四之二號，當場逮捕丙○○，並由丙○○電召壬○○駕駛車號ＪＺ─五六
    八八號自小客車攜帶無殺傷力之改造玩具手槍一枝（槍枝管制編號000000
    00000號）前來，再為警逮捕（壬○○業經台灣新竹地方法院檢察署檢察官
    以八十九年度偵字第六三五五號為不起訴處分），並在前開自小客車前座煙灰缸
    內查扣丙○○前述帶返之制式子彈四顆。丙○○於當日晚上九時許，主動供述持
    有前開二枝玩具手槍而帶同警方至已歇業之「逍遙谷啤酒屋」前方土堆，挖出前
    開具有殺傷力之改造玩具手槍二枝及制式子彈三顆，惟前開改造玩具手槍均非槍
    擊案件所用之制式槍枝，至此，丙○○始供出作案制式槍枝藏地點，並於翌日（
    二十四日）上午十時許，帶同警方至台北松山火車站前站南側殘障廁所之馬桶水
    槽內取出前開制式手槍一枝。
四、案經台北市政府警察局移送台灣台北地方法院檢察署檢察官偵查起訴。
        理  由
一、訊據被告丙○○對於其於前開時、地，以二十五萬元購買制式手槍一枝及制式子
    彈九顆，並於前開時、地，自行持制式槍、彈至「福爾摩莎理容院」內朝天花板
    開二槍後，再打電話至該店進行恐嚇，俟為警逮捕時，電召壬○○攜帶無殺傷力
    之改造玩具手槍前來等事實不諱，惟矢口否認持有前開二枝改造玩具手槍等犯行
    ，並辯稱：查扣之二枝具有殺傷力之改造玩具手槍，係伊應警方要求交槍，才打
    電話給甲○○叫小弟到「逍遙谷啤酒屋」前埋槍，乙○○偵查員與伊在現場等待
    埋槍人離開後，才將槍挖掘出來拍照存證，伊並未持有該二枝改造玩具手槍云云
    。經查：
（一）被告於前開時、地，以二十五萬元代價向綽號「阿志」購買制式手槍一枝及制
      式子彈九顆後，因陪同連國文之配偶林寶琴至「福爾摩莎理容院」，尋求庚○○資助連國文訴訟費用，事後不滿庚○○僅提供二萬元，憤而自行持前開制式
      槍、彈，至「福爾摩莎理容院」內，朝天花板連開二槍，並於南下新竹躲藏途
      中，將制式手槍藏放在松山火車站前站南側殘障廁所之馬桶水槽內，將四顆制
      式子彈帶返放在壬○○所持用之車號ＪＺ─五六八八號自小客車內，事後打電
      話至「福爾摩莎理容院」進行恐嚇等情，迭據被告於警訊、偵查中及本院審理
      時供承不諱，核與證人林寶琴、庚○○分別於警訊及本院訊問時證述情節相符
      （見偵卷第九十九頁、本院九十年三月六日訊問筆錄），而被告開槍威嚇後，
      隔幾日復以電話進行恐嚇等情，亦據證人即「福爾摩莎理容院」現場主任丁○○於警訊證述綦詳（見偵卷第三十二頁），並有現場監視器翻拍被告之開槍照
      片二幀在卷可稽（見偵卷第三十四頁），而證人丁○○提供被告恐嚇之電話錄
      音帶，經本院當庭播放勘驗結果「你們把店關起來，否則要不定時、不定地過
      去開槍」等語，被告對此亦不否認（均見本院八十九年十一月二十二日訊問筆
      錄），復有在松山火車站取槍照片二幀在卷可參（見偵卷第三十七頁），是被
      告持有前開制式槍、彈及恐嚇危害安全等犯行，堪予認定。至於，被告雖曾於
      警訊時陳稱要七十萬元云云，證人丁○○於警訊亦為相同證詞，惟查，被告借
      款對象係庚○○並非丁○○，則商借過程旁人難以知悉，且依前開恐嚇錄音帶
      內容所示並無談及索討七十萬元過程，而證人丁○○於本院訊問時改稱：伊係
      聽一位股東說被告要七十萬元云云（見本院九十年三月六日訊問筆錄），卻未
      能提出消息來源供本院查核，是證人丁○○此部分證詞顯屬傳聞證據，本無證
      據能力可言，公訴人於起訴書誤載被告要求該理容院交出七十萬元部分，顯係
      受此誤導所致，應予更正。
（二）再者，扣案之制式手槍一枝、改造玩具手槍三枝、制式子彈七顆經送請內政部
      警政署刑事警察局鑑定結果「１、送鑑制式槍枝一枝（槍枝管制編號0000
      000000號），認係奧地利ＧＬＯＣＫ廠製１９型制式口徑九ＭＭ半自動
      手槍，槍號為ＢＴＥ４０５，槍管內具六條右旋來復線，機械性能良好，認具
      殺傷力。２、送鑑改造手槍三枝，鑑驗情形如下：I、二枝（槍枝管制編號0
      000000000─六０號），認均係仿ＧＬＯＣＫ廠半自動手槍製造之玩
      具手槍換裝土造金屬槍管改造而成，槍身均為塑膠材質，滑套均為金屬材質，
      機械性能均良好，認均具殺傷力。II、一枝（槍枝管制編號00000000
      000號），認係仿ＧＬＯＣＫ廠半自動手槍製造之玩具手槍換裝土造金屬槍
      管改造而成，槍身為塑膠材質，滑套為金屬材質，板機與撞針連動功能損壞，
      無法擊發子彈，認不具殺傷力。III、送鑑制式子彈七顆（試射三顆）認均係制
      式口徑九ＭＭ半自動手槍子彈，認均具殺傷力。」等語，此有該局八十九年八
      月刑鑑字第一二二八二二號鑑驗通知書一紙在卷可稽（見偵卷第一一六頁）。
      而前開具有殺傷力之改造玩具手槍二枝係屬槍砲彈藥刀械管制條例第十一條所
      稱之其他可發射子彈之槍枝，非同條例之改造模型槍等情，亦據內政部警政署
      刑事警察局以九十年四月三日九十刑鑑字第四二二六七號函覆本院可參，是起
      訴書援引同條例第十條關於模型槍法條予以起訴，顯有誤會，檢察官於本院審
      理時已當庭予以更正。
（三）本案前後查扣三枝同型改造玩具手槍，因警方未依查獲之槍枝順序，逐一編號
      拍照存證，致無法辨別被告究竟電召壬○○攜帶何枝改造玩具手槍前來？經本
      院調閱扣案三枝改造玩具手槍，當庭命證人即查獲本案之台北市政府警察局刑
      事警察大隊偵四隊隊長戊○○及乙○○小隊長辨識，均證稱：無法區辨等語，
      經本院再提示供被告辨識，被告即刻指出槍枝管制編號0000000000
      0號之改造玩具手槍係壬○○帶來，並經本院當庭檢視該枝改造玩具手槍並無
      撞針等情（均見本院九十年二月二十三日訊問筆錄），且證人即搜索壬○○之
      李黃海偵查員於本院訊問時亦證稱：伊無法分辨那枝槍是壬○○帶來的，伊查
      獲壬○○時，他很緊張，壬○○事後才說槍是被告的，該槍枝內並無子彈，子
      彈是在壬○○開來的賓士車前座煙灰缸搜到等語（見本院九十年三月六日訊問
      筆錄），既然警方無法分辨何枝改造玩具手槍是壬○○所帶來之物，且壬○○
      涉犯槍砲案件又因罪嫌不足，業經台灣新竹地方法院檢察署檢察官以八十九年
      度偵字第六三五五號為不起訴處分，此有不起訴處分書一份在卷可參。衡情被
      告既能電召壬○○攜槍前來，則被告對於該把改造玩具手槍性能自較警方熟悉
      ，否則豈能在三枝改造玩具手槍中迅速分辨？至於，證人乙○○小隊長見被告
      當庭指出壬○○攜來之改造玩具手槍並無撞針，改稱：伊記得逍遙谷取出二枝
      槍，其中一枝沒有撞針云云，惟並無法提出相關證據佐證，自應以被告所陳情
      節較為可採。
（四）又查，被告開槍威嚇之後，即刻南下新竹躲藏，經警跟監逮捕之後，初電召壬○○攜帶前開無殺傷力之改造玩具手槍前來繳槍，嗣又帶警方至「逍遙谷啤酒
      屋」前方土堆，挖取具有殺傷力之改造玩具手槍二枝及制式子彈三顆等情，業
      據被告於警訊、偵查中及本院訊問時供承甚詳，並陳稱：伊於八十九年五月間
      ，經營逍遙谷啤酒屋，甲○○拿二枝改造玩具手槍到店內，伊就將槍留下來，
      但都沒有用過等語（見本院九十年三月十六日訊問筆錄），且證人乙○○小隊
      長於本院訊問時證陳：伊等抓到被告之後，主要追查南京東路開槍的那把槍，
      被告說槍放在朋友那裡，然後就打電話聯絡，後來壬○○就帶槍來，但不是南
      京東路作案槍枝，被告又說逍遙谷那邊有槍，結果挖出來還是改造手槍，到第
      二天繼續追問，被告才承認槍放在松山火車站等語（見本院八十九年十一月二
      十二日、九十年二月二十三日訊問筆錄）。警方逮捕被告後之首要工作，既係
      追查被告作案用之制式槍、彈下落，以免再危害社會治安，被告若有配合警方
      查案之意，馬上供出藏槍之松山火車站地點，本案即可宣告偵破，惟被告卻先
      後繳交與槍擊案無關之三枝改造玩具手槍，寧願增加自己槍砲之犯行，亦不願
      供出制式手槍藏放地點，其隱敝制式手槍之動機甚明。又倘謂被告可輕易調槍
      供警方查緝，警方豈有不以逮捕壬○○方式，再將埋槍者一併逮捕，反坐視埋
      槍者離去荒唐之理？是被告事後辯稱：警方與伊共同在現場等待埋完槍後，才
      去挖槍云云，顯與常情不合。而證人即逮捕現場之屋主辛○○於本院訊問時證
      稱：伊與被告單純朋友關係，雖提供住處給被告，但不知被告涉及槍擊案件，
      伊沒有聽到被告打電話叫甲○○去逍遙谷埋槍等語（見本院九十年三月六日訊
      問筆錄），再者，現場除挖掘出二枝具有殺傷力之改造玩具手槍外，亦同時取
      出被告作案用剩餘之三顆制式子彈，基此足以證明被告確曾將三顆制式子彈與
      二枝具有殺傷力之改造玩具手槍一同埋藏在該處無虞，另參酌被告對於二枝具
      有殺傷力之改造玩具手槍係由甲○○所提供一節，並無異詞，是被告收受甲○○交付其保管之二枝具有殺傷力之改造玩具手槍，則其與甲○○共同未經許可
      持有二枝可發射子彈之改造玩具手槍犯行，洵堪認定。
（五）至於，公訴人認被告與甲○○共同製造其他可發射子彈具有殺傷力之改造玩具
      手槍犯行，無非係以：被告警訊供詞及槍枝鑑定報告槍枝更換槍管等情為據，
      惟被告於事後辯稱：槍係甲○○改造，伊並未參與等語，然甲○○經本院查址
      傳喚，惟經郵務士退件並註記該址查無此人，本院又囑託台灣新竹地方法院檢
      察署代為拘提未獲，是本院顯無從傳訊甲○○到案說明，則槍枝改造過程顯難
      以證明，況且並無任何槍枝改造工具扣案足資證明被告與甲○○有何改造槍枝
      之事實；此外，復查無其他具體事證足資證明被告涉有起訴意旨所指之改造槍
      枝罪嫌，本院尚難徒憑被告前後不一而顯有瑕疵之自白，遽以認定被告有何與
      甲○○共同改造玩具手槍之犯行。至於，公設辯護人於本院審理時聲請傳喚甲○○到庭查證改造玩具手槍云云，核無必要，併此敘明。
二、查被告未經許可購入前開制式手槍一枝及制式子彈九顆予以持有之事實，核其所
    為，係犯槍砲彈藥刀械管制條例第七條第四項之未經許可持有手槍罪及同條例第
    十二條第四項非法持有子彈罪，起訴意旨雖漏繕持有子彈法條，惟檢察官於本院
    審理時當庭聲明補正此部分起訴法條，又被告同時持有制式手槍一枝及制式子彈
    九顆，為想像競合犯，應從一重之未經許可持有手槍罪處斷。次查，被告未經許
    可持有具有殺傷力之改造玩具手槍二枝事實，核其所為，係犯同條例第十一條第
    四項之未經許可持有可發射子彈具有殺傷力之改造玩具手槍罪，被告與甲○○所
    為此部分犯行，有犯意聯絡及行為分擔，為共同正犯，又被告同時持有二枝改造
    玩具手槍，僅侵害一個國家法益，固應論以一罪，並非同時侵害數個法益，公訴
    人認應論以想像競合犯，容有誤會。公訴意旨雖認係犯同條例第十條第一項改造
    模型槍罪及同條例第四項之未經許可持有改造模型槍罪，惟經本院於審理時提示
    前開刑事警察局關於前開改造槍枝係屬改造玩具手槍，而非改造模型槍之鑑定函
    ，檢察官則當庭請求更正前開起訴法條均改為同條例第十一條第一項、第四項之
    製造其他可發射子彈具有殺傷力之玩具手槍罪及未經許可持有其他可發射子彈具
    有殺傷力之改造玩具手槍罪（見本院九十年五月十一日審判筆錄），然本案並無
    積極證據證明被告與未到案之甲○○間有何共同製造其他可發射子彈具有殺傷力
    之改造玩具手槍犯行，前已詳述，檢察官起訴被告製造具有殺傷力之改造玩具手
    槍之高度行為雖不成立，惟該部分犯行與前開已論罪科刑之持有具有殺傷力之改
    造玩具手槍低度犯行間有裁判上一罪關係，不另為無罪之諭知。第查，被告以危
    害生命、身體、財產之事，先持槍至「福爾摩莎理容院」開二槍威嚇，再打電話
    至店內恐嚇等事實，核其所為，係犯刑法第三零五條之恐嚇危害安全罪，又其一
    次恐嚇該店在場多數員工致心生畏懼，為想像競合犯，應論以一罪，被告先後數
    次恐嚇行為，時間緊接，犯罪構成要件相同，顯係基於概括犯意為之，應依刑法
    第五十六條連續犯規定論以一罪，並加重其刑。被告所犯前開三罪間，犯意各別
    ，行為互殊，應分論併罰。又被告曾犯有如事實欄一所載之前科紀錄及執行情形
    ，此有台灣高等法院被告全國前案紀錄表一份在卷可憑，其於執行完畢後五年之
    內再犯有期徒刑以上本案之數罪，為累犯，應依刑法第四十七條規定各加重其刑
    。被告於警方尚未知悉其持有前開二枝具有殺傷力之改造玩具手槍前，雖為隱敝
    制式手槍，而主動報繳該二枝改造玩具手槍，仍符合自首要件，爰依槍砲彈藥刀
    械管制條例第十八條第一項規定，就所犯同條例第十一條第四項之未經許可持有
    可發射子彈具有殺傷力之改造玩具手槍罪部分，減輕其刑，並先加後減之。至於
    ，被告雖於偵審期間自白持有前開制式手槍及子彈，並供述藏放地點起出槍彈，
    惟被告迄無法提供綽號「阿志」之真實姓名住址等資料，供警方查獲販槍者「阿
    志」之人，尚不得援引同條例第十八條第四項規定，就非法持有制式手槍及子彈
    犯行部分予以減刑或免刑。爰審酌被告僅因細故，率而持制式槍、彈至「福爾摩
    莎理容院」公眾得出入場所，開二槍威嚇逞兇，破壞社會治安，為警逮獲後，又
    交付二枝具有殺傷力之改造玩具手槍，並帶警取出作案制式手槍，犯後態度尚稱
    良好等情狀，分別量處如主文所示之刑，且就所宣告之有期徒刑及罰金刑部分，
    分別依刑法第五十一條第五款、第七款定應執行之刑，罰金刑部分並諭知易服勞
    役之折算標準，以資懲儆。末按，被告曾有多項前科紀錄，猶不知警惕，竟購買
    制式槍、彈自重，此次僅認為庚○○所資助款項過低，竟在光天化日之下，至庚○○經營之「福爾摩莎理容院」開二槍威嚇，嚴重危害社會治安及被害人身家安
    危，顯別於隱而未顯之單純持槍犯行，爰依槍砲彈藥刀械管制條例第十九條第一
    項規定，諭知於刑之執行完畢或赦免後，令入勞動處所強制工作三年，以矯其偏
    行。至於，被告持有二枝改造玩具手槍所犯同條例第十一條第四項罪行部分，被
    告並未持該改造玩具手槍犯案，尚無積極侵害他人權益或破壞社會情形發生，其
    社會危害性較輕，本院斟酌宣付保安處分之比例原則，此部分單純持有改造玩具
    手槍犯行尚無依同條例第十九條第一項宣告強制工作之必要，附此敘明。
三、扣案之奧地利ＧＬＯＣＫ廠製１９型制式口徑９ＭＭ半自動手槍一枝（含彈匣一
    個，槍號為ＢＴＥ４０５，槍枝管制編號0000000000號）及仿奧地利
    ＧＬＯＣＫ廠半自動手槍製造之改造玩具手槍二枝（含彈匣二個，槍枝管制編號
    0000000000─六０號）及制式口徑９ＭＭ半自動手槍子彈四顆（扣得
    七顆，經送驗試射三顆僅剩四顆），均為違禁物，依刑法第三十八條第一項第一
    款規定宣告沒收。至於，扣案無殺傷力之改造玩具手槍一枝（槍枝管制編號00
    000000000號）及經刑事警察局試射驗餘之彈頭及彈殼各三顆，均非屬
違禁物，而扣案之行動電話及呼叫器等物（八十九年度紅保管字第一八二一號贓
    證物品清單），又與被告前開犯行無涉，不另為沒收諭知。
據上論斷，應依刑事訴訟法第二百九十九條第一項前段，槍砲彈藥刀械管制條例第七
條第四項、第十一條第四項、第十二條第四項、第十八條第一項、第十九條第一項，
刑法第十一條前段、第二十八條、第五十六條、第三百零五條、第五十五條、第四十
七條、第五十一條第五款、第七款、第十款、第四十二條第二項、第三十八條第一項
第一款，罰金罰鍰提高標準條例第一條前段、第二條，現行法規所定貨幣單位折算新
台幣條例第二條，判決如主文。
本案經檢察官董怡臻到庭執行職務。
中      華      民      國    九十      年      五      月    二十五    日
                              臺灣臺北地方法院刑事第一庭
                                  審判長法官  陳  興  邦
                                        法官  吳  燁  山
法官  傅  中  樂
右正本證明與原本無異。
如不服本判決，應於判決送達後十日內，向本院提出上訴狀。
                                    書 記 官  林  明  龍
中      華      民      國    九十      年      五      月    二十九    日
附論罪科刑依據法條：
槍砲彈藥刀械管制條例第七條第四項、第十一條第四項、第十二條第四項
刑法第三百零五條
槍彈藥刀械管制條例第七條
未經許可，製造、販賣或運輸火、肩射武器、機關槍、衝鋒槍、卡柄槍、自動步
  槍、普通步槍、馬槍、手槍或各類彈、炸彈、爆裂物者，處死刑、無期徒刑或七
  年以上有期徒刑；處徒刑者，併科新臺幣三千萬元以下罰金。
未經許可，轉讓、出租或出借項所列槍、彈藥者，處無期徒刑或五年以上有期徒
  刑，併科新臺幣一千萬元以下罰金。
意圖供自己或他人犯罪之用，而犯前二項之罪者，處死刑或無期徒刑；處徒刑者，
  併科新臺幣五千萬元以下罰金。
未經許可，持有、寄藏或意圖販賣而陳列第一項所列槍、彈藥者，處五年以上有
  期徒刑，併科新臺幣一千萬元以下罰金。
第一項至第三項之未遂犯罰之。
槍彈藥刀械管制條例第十一條
未經許可製造、販賣或運輸第四條第一項第一款所稱其他可發射金屬或子彈具有殺傷
力之各式槍者，處五年以上有期徒刑，併科新臺幣一千萬元以下罰金。
未經許可、轉讓、出租或出借前項所列槍者，處三年以上十年以下有期徒刑，併科
新臺幣七百萬以下罰金。
意圖供自己或他人犯罪之用，而犯前二項之罪者，處無期徒刑或七年以上有期徒刑，
併科新臺幣一千萬元以下罰金。
未經許可，持有、寄藏或意圖販賣而陳列第一項所列槍者，處一年以上七年以下有
期徒刑，併科新臺幣七百萬元以下罰金。
第一項至第三項之未遂犯罰之。
槍彈藥刀械管制條例第十二條
未經許可，製造、販賣或運輸子彈者，處一年以上七年以下有期徒刑，併科新臺幣五
百萬元以下罰金。
未經許可，轉讓、出租或出借子彈者，處六月以上五年以下有期徒刑，併科新臺幣三
百萬元以下罰金。
意圖供自己或他人犯罪之用，而犯前二項之罪，處三年以上十年以下有期徒刑，併科
新臺幣七百萬元以下罰金。
未經許可，持有、寄藏或意圖販賣而陳列子彈者，處五年以下有期徒刑，併科新臺幣
三百萬元以下罰金。
第一項至第三項之未遂犯罰之。
刑法第三百零五條
以加害生命、身體、自由、名譽、財產之事，恐嚇他人致生危害於安全者，處二年以
下有期徒刑、拘役或三百元以下罰金。


司法院資訊處製作；財團法人民間司法改革基金會備份。
